臺灣屏東地方法院刑事判決　　　　　　　　　　　　　九十三年度訴字第六八五號
　　公　訴　人　臺灣屏東地方法院檢察署檢察官
　　被　　　告　甲○○　男　三.
右列被告因違反毒品危害防制條例案件，經檢察官提起公訴（九十三年度毒偵字第一
０六二號、九十三年度毒偵字第一四０六號），及移送併辦（九十四年度毒偵字第七
號、九十四年度毒偵字第二九號），被告就被訴事實為有罪之陳述，本院裁定行簡式
審判程序，判決如左：
    主  文
甲○○連續施用第一級毒品，處有期徒刑捌月，扣案之第一級毒品海洛因殘渣袋貳只
均沒收銷燬，扣案之注射針筒肆支及橡皮管壹條均沒收。又施用第二級毒品，處有期
徒刑肆月。應執行有期徒刑拾月，扣案之第一級毒品海洛因殘渣袋貳只均沒收銷燬，
扣案之注射針筒肆支及橡皮管壹條均沒收。
    事  實
一、甲○○前於民國九十一年間因施用第一級毒品海洛因案件，經本院九十一年度毒
    聲字第一０三一號裁定送觀察、勒戒後，認無繼續施用毒品之傾向，由臺灣屏東
    地方法院檢察署檢察官於九十一年九月三十日，以九十一年度毒偵字第一一０七
    號不起訴處分確定。詎其猶不知悛悔，竟基於施用第一級毒品海洛因之概括犯意
    ，自九十三年四月底某日起，至同年五月三十日十四時許止，在屏東縣內埔鄉或
    潮州鎮內之不特定地點，以將第一級毒品海洛因加水，並以橡皮管綁住手臂，再
    以注射針筒將第一級毒品海洛因注入體內之方式，約二、三天施用第一級毒品海
    洛因一次之頻率，連續施用第一級毒品海洛因多次，於九十三年五月三十日十九
    時許，為警在屏東縣內埔鄉○○村○○路上查獲，並扣得其所有之注射針筒二支
    及橡皮管一條；其經警採尿由臺灣屏東地方法院檢察署檢察官於同日飭回後，至
    九十三年七月八日十二時許止，復承前揭施用第一級毒品海洛因之概括犯意，在
    前述地點，以前述方式、頻率，連續施用第一級毒品海洛因多次，於同年月九日
    十時四十分許，為警持搜索票在屏東縣潮州鎮○○街七六巷六號查獲，並扣得其
    所有之注射針筒二支；其經警採尿由臺灣屏東地方法院檢察署檢察官於九十三年
    七月九日飭回後，至同年十月十四日十九時三十分許止，復承前揭施用第一級毒
    品海洛因之概括犯意，在前述地點，以前述方式、頻率，連續施用第一級毒品海
    洛因多次，於九十三年十月十四日十九時三十分許，為警在屏東國軍空軍醫院內
    查獲；其經警採尿於同日飭回後，至九十三年十月三十一日十四時許止，復承前
    揭施用第一級毒品海洛因之概括犯意，在前述地點，以前述方式、頻率，連續施
    用第一級毒品海洛因多次，嗣於同日二十一時三十分許，因其另涉犯竊盜案件為
    警在屏東縣潮州鎮泗林里四林農場產業道路上逮捕，而於同年十一月一日十六時
    許在臺灣屏東地方法院檢察署候訊室內，為法警在其外套口袋內扣得第一級毒品
    海洛因殘渣袋二只，並經臺灣屏東地方法院檢察署檢察官徵得其同意採尿而查獲
    。甲○○並另基於施用第二級毒品甲基安非他命之犯意，於九十三年七月七日十
    五時許，在屏東縣潮州鎮○○街七六巷六號，以將第二級毒品甲基安非他命置於
    玻璃管內加熱燒烤再吸食所產生煙霧之方式，施用第二級毒品甲基安非他命一次
    ，嗣於同年月九日十時四十分許，為警持搜索票在屏東縣潮州鎮○○街七六巷六
    號查獲。
二、案經屏東縣警察局內埔分局、東港分局、屏東分局報請臺灣屏東地方法院檢察署
    檢察官偵查起訴及移送併辦。
    理  由
一、右揭事實，業據被告甲○○於警詢時及本院審理時坦承不諱，並有注射針筒四支
    、橡皮管一條及第一級毒品海洛因殘渣袋二只扣案可稽。且被告於九十三年五月
    三十日二十時為警所採集之尿液檢體，經送請屏東縣衛生局檢驗，結果呈嗎啡陽
    性反應，另該尿液檢體經再送請長榮大學以酵素免疫分析法及氣相層析質譜儀法
    檢驗，結果確呈嗎啡陽性反應，有該局煙毒及麻醉藥品類委託檢驗結果通知書影
    本及長榮大學之確認報告各一紙（見九十三年度毒偵字第一０六二號卷第一四頁
    及第一七頁）在卷足憑；被告於九十三年七月九日十三時三十五分為警所採集之
    尿液檢體，經送請屏東縣衛生局檢驗，結果呈甲基安非他命及嗎啡陽性反應，另
    該尿液檢體經再送請長榮大學以酵素免疫分析法及氣相層析質譜儀法檢驗，結果
    確呈甲基安非他命及嗎啡陽性反應，有該局煙毒及麻醉藥品類委託檢驗結果通知
    書影本及長榮大學之確認報告各一紙（見九十三年度毒偵字第一四０六號卷第一
    九頁及第二０頁）在卷足憑；被告於九十三年十月十四日二十時二十分為警所採
    集之尿液檢體，經送請屏東縣衛生局檢驗，結果呈嗎啡陽性反應，有該局煙毒及
    麻醉藥品類委託檢驗結果通知書影本一紙（見九十四年度毒偵字第二九號警卷第
    八頁）在卷足憑；被告於九十三年十一月一日在臺灣屏東地方法院檢察署所採集
    之尿液檢體，經送請長榮大學以酵素免疫分析法及氣相層析質譜儀法檢驗，結果
    確呈嗎啡陽性反應，有長榮大學之確認報告一紙（見九十四年度毒偵字第七號卷
    第一七頁）在卷足憑，堪信被告上開自白確與事實相符。再施用安非他命後，其
    尿液不致檢出甲基安非他命陽性反應，而施用甲基安非他命後，其尿液可檢出甲
    基安非他命和其代謝物安非他命成分，目前國內緝獲之白色結晶或粉末狀安非他
    命毒品，其成分多為甲基安非他命，有行政院衛生署管制藥品管理局九十三年十
    一月二日管檢字第０九三００一０四九九號函在卷可參，且被告之尿液確呈甲基
    安非他命陽性反應，是被告所施用之第二級毒品應為甲基安非他命，公訴人認被
    告係施用第二級毒品安非他命，容有誤會，併此敘明。次查被告先前如事實欄所
    載，其於九十一年間因施用第一級毒品海洛因案件，經本院九十一年度毒聲字第
    一０三一號裁定送觀察、勒戒後，認無繼續施用毒品之傾向，由臺灣屏東地方法
    院檢察署檢察官於九十一年九月三十日，以九十一年度毒偵字第一一０七號不起
    訴處分確定等節，有臺灣屏東地方法院檢察署檢察官九十一年度毒偵字第一一０
    七號不起訴處分書一紙（見九十三年度毒偵字第一０六二號卷第九頁）、臺灣高
    等法院被告全國前案紀錄表及全國施用毒品案件紀錄表各一份在卷足憑，本件事
    證已臻明確，被告五年內再犯本件連續施用第一級毒品海洛因及施用第二級毒品
    甲基安非他命犯行洵堪認定。
二、查海洛因為毒品危害防制條例第二條第二項第一款明定之第一級毒品；甲基安非
    他命為同條例第二條第一項第二款明定之第二級毒品，均不得持有及施用，核被
    告甲○○所為，係犯毒品危害防制條例第十條第一項之施用第一級毒品罪及同條
    第二項之施用第二級毒品罪。其施用前持有第一級毒品海洛因及第二級毒品甲基
    安非他命之低度行為，應分別為其施用第一級毒品海洛因及第二級毒品甲基安非
    他命之高度行為所吸收，不另論罪；其先後多次施用第一級毒品海洛因犯行，時
    間緊接、犯罪構成要件相同，顯然基於概括犯意反覆為之，為連續犯，應依刑法
    第五十六條之規定論以一罪，並依法加重其刑；其施用第一級毒品罪及施用第二
    級毒品罪二罪間，犯意個別、行為互殊，應予分論併罰。公訴人雖僅就被告於九
    十三年五月三十日二十時往前回溯七十二小時內某時點起，至同年七月九日十三
    時三十五分往前回溯七十二小時內某時點止，所為之連續施用第一級毒品海洛因
    犯行部分提起公訴，惟被告其餘如事實欄所載之多次施用第一級毒品海洛因犯行
    與原起訴論罪之施用第一級毒品海洛因犯行部分，既具有連續犯之裁判上一罪關
    係，依審判不可分原則，乃為起訴效力所及，本院自得併予審判，併此敘明。爰
    審酌被告前經觀察、勒戒後，仍未戒斷其施用毒品之惡習，並參酌其素行狀況、
    犯罪之動機、目的、手段、所生戕害其身心情形及犯罪後坦承犯行，態度尚非惡
    劣等一切情狀，分別就其施用第一級毒品海洛因及第二級毒品甲基安非他命犯行
    ，量處如主文所示之刑，並定其應執行刑，以資懲儆。
三、扣案之含第一級毒品海洛因殘渣袋（夾鏈袋）二只，業據被告甲○○坦承係屬其
    施用第一級毒品海洛因所剩，且被告亦確有施用第一級毒品海洛因已如前述，堪
    認夾鏈袋內之殘渣物確屬第一級毒品海洛因無誤，又該夾鏈袋因與第一級毒品海
    洛因無從析離，應依毒品危害防制條例第十八條第一項前段之規定，沒收銷燬之
    ；又扣案之注射針筒四支及橡皮管一條，係被告所有，供其施用第一級毒品海洛
    因犯行所用之物，業據其供明在卷，爰依刑法第三十八條第一項第二款之規定，
    宣告沒收之。
據上論斷，應依刑事訴訟法第二百九十九條第一項前段、第二百七十三條之一第一項
，毒品危害防制條例第十條第一項、第二項、第十八條第一項前段，刑法第十一條、
第五十六條、第五十一條第五款、第三十八條第一項第二款，判決如主文。
本案經檢察官葉容芳到庭執行職務。
中　　　華　　　民　　　國　　九十四　　年　  　二 　 　月 　　十五  　 日
                                      臺灣屏東地方法院刑事第六庭
                                          法  官  林家聖
右正本證明與原本無異。
如不服本判決應於收受本判決送達後十日內向本院提出上訴書狀，其未敘述上訴理由
者，並得於提起上訴後十日內向本院補提理由書狀（均須按他造當事人之人數附繕本
 ）「切勿逕送上級法院」
                                          書記官  唐淑嫻
中　　　華　　　民　　　國　　九十四　　年　  　二 　 　月 　　十五  　 日
附錄本判決論罪科刑法條全文：
毒品危害防制條例第十條
施用第一級毒品者，處六月以上五年以下有期徒刑。
施用第二級毒品者，處三年以下有期徒刑。
